臺灣板橋地方法院刑事判決　　　　　　　95年度訴字第3186號
公　訴　人　臺灣板橋地方法院檢察署檢察官
被　　　告　甲○○
　　　　　　　　　　（另案於臺灣新店戒治所戒治中）
選任辯護人　李詩皓律師
　　　　　　林上鈞律師
　　　　　　黃重鋼律師
被　　　告　乙○○
選任辯護人　鄭世脩律師
上列被告因違反毒品危害防制條例案件，經檢察官提起公訴（95
年度偵字第19936 號），本院判決如下：
    主  文
甲○○販賣第三級毒品，處有期徒刑參年；因犯罪所得之新臺幣
柒仟伍佰元沒收，如全部或一部不能沒收時，以其財產抵償之；
扣案如附表1 所示之物均沒收。又販賣第三級毒品，處有期徒刑
參年；因犯罪所得之新臺幣柒仟伍佰元沒收，如全部或一部不能
沒收時，以其財產抵償之；扣案如附表1 所示之物均沒收。應執
行有期徒刑肆年貳月，因犯罪所得之新臺幣壹萬伍仟元沒收，如
全部或一部不能沒收時，以其財產抵償之；扣案如附表1 所示之
物均沒收。
乙○○販賣第三級毒品，處有期徒刑貳年捌月；因犯罪所得之新
臺幣玖佰元沒收，如全部或一部不能沒收時，以其財產抵償之；
扣案如附表2 所示之物均沒收。又販賣第三級毒品未遂，處有期
徒刑貳年；扣案如附表2 所示之物均沒收。應執行有期徒刑參年
貳月，因犯罪所得之新臺幣玖佰元沒收，如全部或一部不能沒收
時，以其財產抵償之；扣案如附表2所示之物均沒收。
    事  實
一、甲○○意圖營利，基於販賣第三級毒品愷他命（Ketamine，
    又稱K 他命）之犯意，於民國95年8 月3 日，在台北市○○
    區○○街附近，以每公克新臺幣600 元之價格，向綽號「強
    哥」之真實姓名年籍不詳之成年男子購買愷他命10公克後，
    以行動電話與乙○○聯繫出售事宜，再於當日晚上11時30分
    許，在臺北縣板橋市○○路58巷7 號4 樓其住處前，以每公
    克750 元之價格，出售愷他命10公克與乙○○，隔數日乙○
    ○將價金7,500 元給付與甲○○；其後，甲○○復意圖營利
    ，基於販賣第三級毒品愷他命之犯意，於95年8 月11日，在
    台北市○○區○○街附近，仍以每公克600 元之價格，向綽
    號「強哥」之男子購買愷他命10公克後，以行動電話與乙○
    ○聯繫出售事宜，再於當日晚上11時許，在臺北縣板橋市○
    ○路58巷7 號4 樓其住處前，以每公克750 元之價格，出售
    愷他命10公克與乙○○，隔數日乙○○將價金7,500 元給付
    與甲○○；嗣於95年8 月16日晚間7 時40分許在上揭甲○○
    住處為警持搜索票查獲，並扣得甲○○所有之愷他命1 包（
    扣除包裝袋重量後，原重35.63 公克，驗餘重35.22 公克）
    及其所有、供販賣愷他命所用之行動電話1 支（即附表1 編
    號2） 。
二、乙○○意圖營利，基於販賣第三級毒品愷他命之犯意，於95
    年8 月11日晚上11時許，在臺北縣板橋市○○路58巷7 號4
    樓前，以每公克750 元之價格，向甲○○購得愷他命10 公
    克後，以行動電話與張博鈞聯繫出售事宜，再於翌日（即12
    日）晚上10時許，在臺北縣新莊市「船老大」餐廳前，以每
    公克900 元之價格，出售愷他命1 公克與張博鈞，張博鈞當
    場交付900 元與乙○○；乙○○復意圖營利，基於販賣第三
    級毒品愷他命之犯意，於95年8 月16日晚間9 時58分許，張
    博鈞以行動電話與乙○○聯繫，雙方約定由乙○○以每公克
    900 元之價格，出售愷他命2 公克與張博鈞（即總價1,800
    元），並相約仍在「船老大」餐廳前交貨取款，張博鈞雖於
    當晚依約前往「船老大」餐廳前，惟乙○○已於同日晚間10
    時30分許，在臺北縣新莊市○○○路50巷27號1 樓前為警查
    獲，並扣得乙○○所有之愷他命8 包（扣除包裝袋重量後，
    原總淨重6.03公克，驗餘共淨重6. 01 公克）及其所有供販
    賣愷他命所用之電子磅秤1 台、行動電話一支（即附表2 編
    號2 、3） ；而張博鈞在「船老大」餐廳前因不耐久候，於
    同日晚間11時8 分許前往上揭乙○○住處前時亦為警查獲。
三、案經臺北市政府警察局大同分局移送臺灣板橋地方法院檢察
    署檢察官偵查起訴。
    理  由
壹、程序部分（關於證據能力之意見）：
  一、按被告以外之人於審判外之言詞或書面陳述，除法律有規
      定者外，不得作為證據。又被告以外之人於審判外之陳述
      ，經當事人於審判程序同意作為證據，法院審酌該言詞陳
      述或書面陳述作成時之情況，認為適當者，亦得為證據。
      刑事訴訟法第159 條第1 項、第159 條之5 第1 項分別定
      有明文。
  二、查證人張博鈞於警詢及偵查中所為陳述，暨被告乙○○與
      張博鈞之行動電話通訊監察譯文，固屬被告以外之人於審
      判外之言詞及書面陳述。惟兩造及辯護人，均不爭執證據
      能力，本院審酌其言詞及書面陳述作成時之情況，並無不
      能自由陳述之情形，亦無違法取證或其他瑕疵，認為以之
      作為證據為適當，是上開審判外之言詞及書面陳述，依刑
      事訴訟法第159 條之5 第1 項均得為證據。
貳、實體部分：
  一、認定犯罪事實所憑之證據及其認定之理由：
    (一)、上揭被告甲○○販賣愷他命之事實，訊據被告甲○○除
        辯稱：伊於95年8 月3 日販賣愷他命10公克與乙○○時
        ，乙○○並未給付伊7,500 元，且伊係與乙○○共同販
        賣愷他命云云外，餘均於警詢、偵查及本院審理時自白
        不諱，且經證人乙○○於本院審理時具結證述屬實，警
        方在被告甲○○住處扣得之白色粉末1 包，經內政部警
        政署刑事警察局鑑定結果，含愷他命成分，該局取0.
        41 公 克鑑定用罄，驗餘重35.22 公克，純度約92.7%
        ，有該局95年10月3 日刑鑑字第0950127336號鑑定書1
        份附卷可憑，堪認被告甲○○販賣與乙○○之物確屬愷
        他命無訛。
    (二)、上揭被告乙○○販賣愷他命之事實，訊據被告乙○○除
        辯稱：伊係「代」甲○○販賣愷他命，每公克賺取150
        元之價差，該150 元具有「走路工」之性質，可能僅構
        成「幫助販賣」或「轉讓」罪責而已云云外，餘均於警
        詢、偵查及本院審理時自白不諱，且經證人張博鈞於警
        詢及檢察官偵查中證述屬實，並經證人甲○○於本院審
        理時具結證述明確，並有被告與張博鈞於95年8 月16日
        晚上9 時58分以行動電話交談內容之通訊監察譯文1 份
        附卷可考（見偵卷第29頁），又警方扣得乙○○所持有
        之白色粉末8 包，經臺北市政府警察局鑑定結果，均含
        愷他命成分，共淨重6.03公克，該局共取0.02公克化驗
        用罄，驗餘共淨重6.01公克，亦有該局95年9 月27日北
        市鑑毒字第550 號鑑驗通知書1 份在卷足參，堪認被告
        乙○○販賣與張博鈞之物確係愷他命無訛。
    (三)、甲○○於本院審理時供稱：乙○○轉賣愷他命，約1公
        克賺150 元，伊不知道乙○○實際上賣給別人多少錢，
        亦不清楚乙○○販賣愷他命之對象、管道；伊向乙○○
        說伊的進價是1 公克600 元，乙○○則需付伊每1 公克
        750 元，至於乙○○要賣多少錢給別人，伊不管等語（
        見本院審判筆錄第5 至7 頁）。乙○○於本院審理時亦
        供稱：甲○○將愷他命拿給伊賣，不管伊賣給別人多少
        錢，伊都是每公克拿750 元給甲○○，其他部分係伊自
        己的利潤；伊向甲○○買得之愷他命，有一部分係供自
        己施用，因當時伊有工作，有能力將購買毒品之價金交
        付甲○○；張博鈞不是甲○○所指定或選擇的交易對象
        ；伊販售愷他命與張博鈞之價格及數量均是伊自己決定
        的等語（見本院審判筆錄第11頁至第14頁）。由渠2 人
        之供詞，可知被告甲○○係以每公克750 元之價格販賣
        愷他命與乙○○，由乙○○自行尋找買家並決定出售之
        價格及數量，且不論乙○○係供自己施用或轉售他人，
        乙○○均應給付每次所購得愷他命之總價金與甲○○，
        嗣乙○○係自行聯繫出售愷他命與張博鈞，顯見被告甲
        ○○及乙○○係各自圖算利潤，甲○○係單獨販賣愷他
        命與乙○○，乙○○亦係單獨販賣愷他命與張博鈞。雖
        然被告甲○○販賣愷他命與乙○○時，同意乙○○數日
        後再給付價金，惟此屬渠2 人買賣愷他命時關於給付價
        金之特別約定而已。易言之，被告甲○○與乙○○之間
        ，係屬於販賣愷他命之「上、下游關係」或「中、小盤
        關係」，被告2 人間並無共同販賣愷他命之犯意聯絡及
        行為分擔。
    (四)、乙○○於本院審理時以證人身分具結證稱：「（你兩次
        向甲○○拿的毒品的錢，何時把兩次的錢交給甲○○？
        ）我是拿到貨以後再交錢給甲○○，甲○○都有約定交
        錢的日子，第一次大概是拿毒品之後的三、四天交錢給
        他，第二次大概也是拿毒品之後的三、四天把錢拿給他
        ，我二次各七千五百元都已經拿給他」（見本院審判筆
        錄第12頁）。衡情如乙○○未將第一次購買愷他命之價
        金7,500 元交付甲○○，甲○○豈會同意再將愷他命10
        公克交付乙○○？因此乙○○之證詞應較可採信。再者
        ，甲○○於檢察官偵查中亦坦承：伊於95年8 月3 日第
        1 次將愷他命拿給乙○○，乙○○是在一週後把錢給伊
        等語（見偵卷第94頁），顯見被告甲○○辯稱：伊第1
        次於95年8 月3 日販賣愷他命予乙○○，乙○○並未將
        價金交給伊云云，應係避重就輕之詞，不足採信。
    (五)、綜上所述，被告甲○○、乙○○之上揭辯詞委無可採；
        本案事證明確，被告2 人之犯行均堪認定，應予依法論
        科。
  二、論罪科刑：
    (一)、按愷他命（Ketamine）屬毒品危害防制條例第2 條第2
        項第3 款規定之第三級毒品（即附表三第19類）。被告
        甲○○意圖營利先後2 次販賣愷他命予乙○○之行為，
        及被告乙○○意圖營利第1 次販賣愷他命予張博鈞之行
        為，均係犯毒品危害防制條例第4 條第3 項之販賣第三
        級毒品罪。被告乙○○意圖營利已著手實行第2 次販賣
        愷他命予張博鈞而不遂之行為，係犯同條例第4 條第6
        項、第3 項之販賣第三級毒品未遂罪；此次未遂犯行爰
        依刑法第25條第2 項規定減輕其刑。被告甲○○、乙○
        ○各次犯行，犯意各別，行為互殊，均應分論併罰。又
        被告甲○○、乙○○均年紀甚輕，犯後坦承犯行且深感
        悔悟，被告甲○○先後2 次各販賣愷他命10公克與乙○
        ○，而被告乙○○第1 次僅販賣愷他命1 公克與張博鈞
        ，第2 次欲販賣愷他命與張博鈞之數量亦僅2 公克，其
        2 人販賣愷他命之對象均係原本熟識之友人，且販賣之
        數量甚少，獲利微薄，情輕而罰重，犯罪之情狀可憫恕
        ，本院認被告2 人所犯上揭各罪，科以最低度刑仍嫌過
        重，爰依刑法第59條酌量減輕其刑（被告乙○○所犯販
        賣第三級毒品未遂罪，同時有二種刑之減輕事由，應遞
        減之）。爰審酌被告甲○○、乙○○之犯罪動機、目的
        、手段、所販賣之愷他命數量及所圖得之不法利益，暨
        犯後均坦承犯行，態度良好等一切情狀，分別量處如主
        文所示之刑，並依法定其應執行之刑。
    (二)、被告甲○○先後2 次販賣愷他命與乙○○，每次各得7,
        500 元，及被告乙○○第1 次販賣愷他命與張博鈞所得
        900 元，均應依毒品危害防制條例第19條第1 項宣告沒
        收之，如全部或一部不能沒收時，以其財產抵償之。又
        警方在被告甲○○住處扣得如附表1 編號2 所示之物，
        係被告甲○○所有供犯第1 次及第2 次販賣第三級毒品
        罪所用之物，警方在被告乙○○住處扣得如附表2 編號
        2 、3 所示之物，均係被告乙○○所有供犯第1 次及第
        2 次販賣第三級毒品既遂、未遂罪所用之物，均應依毒
        品危害防制條例第19條第1 項宣告沒收。又警方在被告
        甲○○住處扣得如附表1 編號1 之愷他命，及在被告乙
        ○○住處扣得如附表2 編號1 之愷他命，均非被告甲○
        ○、乙○○直接販賣之標的，即非屬供犯同條例第4 條
        第3 項之罪所用之物，尚不得依同條例第19條第1 項宣
        告沒收，惟因屬違禁物，均應依刑法38條第1 項第1 款
        宣告沒收（參考最高法院95年台上字第911 號判決）。
        至於警方在被告甲○○住處另扣得之分裝袋2 包、鏟子
        1 支、鏟管1 支、電子磅秤1 台，及在被告乙○○住處
        扣得之分裝袋4 包、分裝瓶76個，被告甲○○、乙○○
        均否認係供販賣愷他命所用或預備之物，無積極證據顯
        示上開物品亦係被告2 人供販賣愷他命所用或預備之物
        ，且非屬違禁物，爰不宣告沒收。
據上論斷，應依刑事訴訟法第299 條第1 項前段，毒品危害防制
條例第4 條第3 項、第6 項、第19條第1 項，刑法第11條、第25
條第2 項、第59條、第38條第1 項第1 款、第51條第5 款，判決
如主文。
本案經檢察官王聖涵到庭執行職務。
中　　華　　民　　國　　96　　年　　5 　　月　　3 　　日
                  刑事第十庭  審判長法　官  樊季康
                                    法  官  張筱琪
                                    法  官  劉元斐
上列正本證明與原本無異。
如不服本判決，應於判決送達後十日內向本院提出上訴狀（應附
繕本），上訴於臺灣高等法院。
                                    書記官  梁宜庭
中　　華　　民　　國　　96　　年　　5 　　月　　7 　　日
附表1 ：
┌─┬───────────┬───────────┐
│編│扣  案  物  品  名  稱│數                  量│
│號│                      │                      │
├─┼───────────┼───────────┤
│1 │愷他命                │驗餘重參拾伍點貳貳公克│
├─┼───────────┼───────────┤
│2 │NOKIA牌行動電話手機   │壹支                  │
└─┴───────────┴───────────┘
附表2 ：
┌─┬───────────┬───────────┐
│編│扣  案  物  品  名  稱│數                  量│
│號│                      │                      │
├─┼───────────┼───────────┤
│1 │愷他命                │驗餘共淨重陸點零壹公克│
├─┼───────────┼───────────┤
│2 │電子磅秤              │壹台                  │
├─┼───────────┼───────────┤
│3 │OKWAP牌行動電話手機   │壹支                  │
└─┴───────────┴───────────┘
附錄本案論罪科刑法條全文：
毒品危害防制條例第4條
製造、運輸、販賣第一級毒品者，處死刑或無期徒刑；處無期徒
刑者，得併科新臺幣 1 千─萬元以下罰金。
製造、運輸、販賣第二級毒品者，處無期徒刑或7 年以上有期徒
刑，得併科新臺幣7 百萬元以下罰金。
製造、運輸、販賣第三級毒品者，處5年以上有期徒刑，得併科
新臺幣5 百萬元以下罰金。
製造、運輸、販賣第四級毒品者，處3 年以上10年以下有期徒刑
，得併科新臺幣3 百萬元以下罰金。
製造、運輸、販賣專供製造或施用毒品之器具者，處1 年以上7
年以下有期徒刑，得併科新臺幣1 百萬元以下罰金。
前五項之未遂犯罰之。
